【裁判字號】    98,訴,202
【裁判日期】    980331
【裁判案由】    違反毒品危害防制條例
【裁判全文】
臺灣嘉義地方法院刑事判決               98年度訴字第202號
公  訴  人  臺灣嘉義地方法院檢察署檢察官
被      告  甲○○
上列被告因違反毒品危害防制條例案件，經檢察官提起公訴（九
十八年度毒偵字第一九０號），本院合議庭裁定由受命法官以簡
式程序進行審理，判決如下：
    主  文
甲○○施用第一級毒品，累犯，處有期徒刑壹年參月。
    犯 罪 事 實
一、甲○○前於民國八十九年間因施用毒品案件，經本院裁定令
    入勒戒處所施以觀察、勒戒後，認有繼續施用毒品傾向，本
    院再以八十九年度毒聲字第七六四號裁定令入戒治處所施以
    強制戒治，嗣經本院以八十九年度毒聲字第一四０八號裁定
    停止戒治，所餘戒治期間付保護管束，迄九十年五月十一日
    保護管束期滿，強制戒治視為執行完畢。復於九十二年間因
    施用毒品案件，經本院裁定令入戒治處所施以強制戒治，後
    經本院再以九十二年度毒聲字第八七八號裁定停止戒治，所
    餘戒治期間付保護管束，迄九十三年一月九日因法律修正免
    予執行，視為強制戒治執行完畢；同案刑事部分則經本院以
    九十二年度訴字第三二七號判處有期徒刑六月，如易科罰金
    ，以銀元三百元折算一日，緩刑三年確定。再於九十四年間
    因違反毒品危害防制條例案件，經本院以九十四年度訴字第
    三四號判處有期徒刑十月確定，前案上開緩刑亦遭撤銷。又
    於九十四年間因違反毒品危害防制條例案件，經本院以九十
    四年度嘉簡字第八四九號判處有期徒刑四月，如易科罰金，
    以銀元三百元折算一日確定，上開三罪執行至九十五年五月
    三十日假釋出監並付保護管束，迄九十五年十二月三十一日
    保護管束期滿，未經撤銷，視為執行完畢。詎甲○○仍不知
    悔改，另起施用第一級毒品及第二級毒品之犯意，於九十七
    年十一月四日上午八時許，在其位在嘉義市東區泰安里玉山
    一村四七號住處內，以將海洛因及甲基安非他命混同置入香
    菸內吸用之方式，同時施用第一級毒品海洛因及第二級毒品
    甲基安非他命乙次。嗣於九十七年十一月四日晚上十一時許
    ，在嘉義市西區嘉雄陸橋下為警查獲，於翌日凌晨一時二十
    分許為警採其尿液送驗，其結果呈嗎啡陽性、可待因陽性及
    甲基安非他命陽性反應，始知上情。
二、案經嘉義市政府警察局第二分局報請臺灣嘉義地方院檢察署
    檢察官偵查起訴。
    理  由
一、訊據被告甲○○對於上開犯罪事實坦承不諱（見本院卷第28
    頁）；參以於九十七年十一月五日凌晨一時二十分許，為警
    採其尿液送驗，其結果呈嗎啡陽性反應（按施用海洛因後，
    經人體之水解代謝作用，會呈嗎啡陽性反應）、可待因陽性
    及甲基安非他命陽性反應等情，有代號與真實姓名對照表、
    高雄市立凱旋醫院濫用藥物尿液檢驗報告及同意書各乙紙在
    卷可稽，均足資擔保被告於本院審理時所為之上開任意性自
    白確與事實相符，應堪採信。又被告前於八十九年間因施用
    毒品案件，經本院裁定令入勒戒處所施以觀察、勒戒後，認
    有繼續施用毒品傾向，本院再以八十九年度毒聲字第七六四
    號裁定令入戒治處所施以強制戒治，嗣經本院以八十九年度
    毒聲字第一四０八號裁定停止戒治，所餘戒治期間付保護管
    束，迄九十年五月十一日保護管束期滿，強制戒治視為執行
    完畢。復於九十二年間因施用毒品案件，經本院裁定令入戒
    治處所施以強制戒治，後經本院再以九十二年度毒聲字第八
    七八號裁定停止戒治，所餘戒治期間付保護管束，迄九十三
    年一月九日因法律修正免予執行，視為強制戒治執行完畢等
    情，有其臺灣高等法院被告前案紀錄表乙份在卷可參。是其
    於強制戒治執行完畢五年內再犯本案施用施用第一級毒品海
    洛因及甲基安非他命犯行，至堪認定，應依法論科。
二、按海洛因、甲基安非他命分別屬毒品危害防制條例所定之第
    一級、第二級毒品，故核被告甲○○所為，係犯毒品危害防
    制條例第十條第一項、第二項之施用第一級、第二級毒品罪
    ；其施用前持有海洛因及施用前持有甲基安非他命之低度行
    為，均為施用之高度行為所吸收，均不另論罪。被告以一行
    為同時觸犯上開施用第一級毒品罪及施用第二級毒品罪，為
    想像競合犯，應從一重之施用第一級毒品罪處斷。又被告前
    於九十二年間因違反毒品危害防制條例案件，經本院以九十
    二年度訴字第三二七號判處有期徒刑六月，如易科罰金，以
    銀元三百元折算一日，緩刑三年確定。再於九十四年間因違
    反毒品危害防制條例案件，經本院以九十四年度訴字第三四
    號判處有期徒刑十月確定，前案上開緩刑亦遭撤銷。又於九
    十四年間因違反毒品危害防制條例案件，經本院以九十四年
    度嘉簡字第八四九號判處有期徒刑四月，如易科罰金，以銀
    元三百元折算一日確定，上開三罪執行至九十五年五月三十
    日假釋出監並付保護管束，迄九十五年十二月三十一日保護
    管束期滿，未經撤銷，視為執行完畢等情，則有被告之臺灣
    高等法院被告全國前案紀錄表乙份附卷可佐，其於五年內故
    意再犯本件有期徒刑以上之罪，為累犯，應依刑法第四十七
    條第一項加重其刑。爰審酌被告國中畢業之智識程度，前有
    違反麻醉藥品管理條例、違反槍砲彈藥刀械管制條例、違反
    毒品危害防制條例前科之素行，且曾因施用毒品而經觀察、
    勒戒及強制戒治程序，竟未思悔改，顯然缺乏禁絕毒害決心
    ，然念及施用毒品犯行係屬戕害自身健康之行為，尚未危害
    他人，且被告於本院審理中能坦承犯行，其態度尚稱良好等
    一切情狀，量處如主文所示之刑，以資懲儆。
據上論斷，應依刑事訴訟法第二百七十三條之一第一項、第二百
九十九條第一項前段，毒品危害防制條例第十條第一項、第二項
，刑法第十一條前段、第五十五條、第四十七條第一項，判決如
主文。
本案經檢察官陳則銘到庭執行職務。
中    華    民    國    98    年    3     月    31    日
                       刑事第五庭   法  官  曾宏揚
以上正本證明與原本無異。
如不服本判決應於收受判決後10日內向本院提出上訴書狀，並應
敘述具體理由；其未敘述上訴理由者，應於上訴期間屆滿後20日
內向本院補提理由書（均須按他造當事人之人數附繕本）「切勿
逕送上級法院」。
中    華    民    國    98    年    3     月    31    日
                                    書記官  陳慶昀
附錄論罪科刑法條全文：
毒品危害防制條例第10條
施用第一級毒品者，處 6 月以上 5 年以下有期徒刑。
施用第二級毒品者，處 3 年以下有期徒刑。


司法院資訊處製作；財團法人民間司法改革基金會備份。
